【裁判字號】    90,上訴,1579
【裁判日期】    901023
【裁判案由】    違反槍砲彈藥刀械管制條例
【裁判全文】
臺灣高等法院臺中分院刑事判決                    九十年度上訴字第一五七九號
      上  訴  人
      即  被  告  丁○○
右上訴人因違反槍砲彈藥刀械管制條例案件，不服臺灣彰化地方法院九十年度訴字第
一三三號中華民國九十年七月二十七日第一審判決（起訴案號：臺灣彰化地方法院檢
察署九十年度偵緝字第二一八號），提起上訴，本院判決如左：
      主      文
上訴駁回。
      事      實
一、丁○○明知仿ＣＯＬＴ廠半自動手槍製造之改造手槍一支，可發射子彈且具有殺
    傷力，竟未經許可，持有該支改造手槍，並於民國八十八年八月十五日上午六時
    許，將之攜至彰化縣秀水鄉永豐巷八五號少年丙○○（七十年十二月二十四日生
    ）住處，委託丙○○保管、藏放，丙○○於同意受託後，旋將該支槍枝藏放在其
    住處旁之廢棄空屋內。嗣於同年月十八日下午三時二十分許，為警在上開空屋查
    獲，並扣得前揭槍枝。
二、案經彰化縣警察局移請台灣彰化地方法院檢察署檢察官偵查起訴。
理      由
一、訊據被告丁○○否認持有右揭改造手槍一支，將之攜至丙○○住處，委託丙○○
    保管、藏放之事實，並辯稱：丙○○曾持槍枝至彰化縣秀水鄉○○路○段伊開設
    之檳榔攤，要將槍枝藏在檳榔攤後面，為伊所拒後，經過幾日，即為警在伊檳榔
    攤後面查獲槍枝，足見丙○○是要將持有槍枝之責任推卸給伊云云。惟查右揭事
    實，業據證人丙○○於警訊、原審及本院審理中證述：所查扣之四五手槍等物均
    為丁○○所有，丁○○是於八十八年八月十五日凌晨六時許，將該槍枝及子彈等
    帶到我秀水鄉永豐巷八十五號住處交給我代為保管，當時被告交給我時只有我一
    人在場，後來甲○○才到，他到時候也有向他講，他也有交給甲○○槍機滑套，
    後來警察分別找到甲○○保管的槍機滑套及我保管的手槍，當時被告是向我說他
    有事，要我保管槍枝，後來過幾天才向我說去高雄，甲○○不在場時說的，他說
    他回來時才打電話給我，我與被告沒有糾紛，沒有故意要誣陷他，我不是被告的
    乾弟弟，我沒有再拿槍要去被告檳榔攤藏放」等語明確（見八十八年八月十八日
    警訊筆錄、原審卷第二九頁及本院卷第二八頁、二十九頁）。另證人甲○○於警
    訊及本院審理時亦證稱：警方有在我住處空地上找到槍機滑套，該槍機滑套是被
    告所有，被告當時有交給黃亦偉壹把四五手槍，要黃亦偉保管那枝手槍，我後來
    才到，他將槍枝的槍機滑套另外交給我，我將該槍機滑套丟到我家後面空地上，
    後來為警查獲，當時被告告訴我將槍機滑套保管，後來警察也有到黃亦偉住處查
    到那把四五手槍，當時我也在場，黃亦偉也在場，當時是在住處旁邊的空屋找到
    的，黃亦偉所述被告拿那把手槍交給他保管是實在的，我們與被告無任何仇隙，
    沒有故意誣陷被告，我們也沒有改造手槍，也沒有叫我們改造滑套，也沒有拿該
    手槍作案，槍也未借給任何人過。被告將槍交給黃亦偉，後來有告訴我說要去台
    北，當時只有我一人在場，後來就被警察查獲，黃亦偉應該沒有拿那槍枝到被告
    檳榔攤給被告藏放，這件事只有我們三人知道而已等語（見八十八年八月十八日
    警訊筆錄及本院卷第二八頁、第二九頁），其等證詞悉相符合，堪予採信。被告
    雖稱其有證人得證明黃亦偉、甲○○所述不實，然其首稱證人陳萬進得證明其未
    於八十八年八月十五日去找黃亦偉云云，經原審數次傳喚陳萬進均未到庭後，其
    改稱八十八年八月十五日伊人在高雄，是跟乙○○在八月十四日一起去的，陳萬
    進是要證明另外一件槍砲案即伊與蔡棟梁那件槍砲案的證人，伊弄錯了等語，並
    改聲請傳喚證人乙○○，然於本院又供稱陳萬進可證明其八月十五日未在彰化云
    云，所供前後矛盾，已難置信，且證人乙○○經原審及本院數次傳喚，亦均未到
    庭，自不足為有利於被告之證明。況被告亦自承其與黃亦偉間沒有糾紛，更稱黃
    亦偉係其乾弟弟，參以黃亦偉供承其亦因受託寄藏本件被告槍枝而經判刑確定在
    案，故黃亦偉當無設詞誣陷，將槍枝之刑責推卸於被告之理。此外，並有槍枝一
    支扣案可稽，該支槍枝經送鑑定結果，認係仿ＣＯＬＴ廠半自動手槍製造之玩具
    槍，改換另行車造之金屬槍管而成之改造手槍，機械性能良好，具有殺傷力，有
    內政部警政署刑事警察局八十八年九月四日刑鑑字第八八八八０號鑑驗通知書足
    憑。又上開槍枝係在丙○○住處旁之廢棄空屋內，為警查獲，亦有現場紀錄附卷
    可考，並非如被告所稱係在其檳榔攤後面查獲，益足徵被告所辯，乃屬卸責之詞
    ，不足採信。本件事證明確，被告犯行洵堪認定。
二、核被告所為，係犯槍砲彈藥刀械管制條例第十一條第四項之持有改造槍枝罪。原
    審持同一見解，適用槍砲彈藥刀械管制條例第十一條第四項，刑法第十一條前段
    、第四十二條第二項、第三十八條第一項第一款，現行法規所定貨幣單位折算新
    臺幣條例第二條，罰金罰鍰提高標準條第二條，並審酌被告之素行、犯罪之動機
    、目的、手段、所生之危害及犯罪後之態度等一切情狀，量處有期徒刑壹年貳月
    ，併科罰金新臺幣玖萬元，並諭知罰金易服勞役折算之標準。另以扣案仿ＣＯＬ
    Ｔ廠半自動手槍製造之改造手槍一支，係違禁物，依法宣告沒收。並認被告所犯
    之罪，依槍砲彈藥刀械管制條例第十九條第一項之規定，固應於刑之執行完畢或
    赦免後，令入勞動場所，強制工作。惟依司法院大法官會議第四七一號解釋，應
    符合憲法第二十三條所定之比例原則，本案被告持有之槍枝僅一支，且係玩具槍
    所改造，其社會危險性及犯罪情節尚非重大，無宣付令入勞動場所強制工作之必
    要，不予宣告之。認事用法，核無不合，量刑亦稱妥適。被告上訴意旨，否認犯
    罪，指摘原判決不當，為無理由，應予駁回。
據上論結，應依刑事訴訟法第三百六十八條，判決如主文。
本案經檢察官李榮鴻到庭執行職務。
中      華      民      國      九十    年      十      月      廿三    日
        臺灣高等法院臺中分院刑事第一庭
                                      審判長法  官  陳  紀  綱
                                            法  官  陳  登  源
                                            法  官  蕭  錦  鍾
右正本證明與原本無異。
如不服本判決應於收受送達後十日內向本院提出上訴書狀，其未敘述上訴之理由者並
得於提起上訴後十日內向本院補提理由書（均須按他造當事人之人數附繕本）。
                                            書記官  蘇  昭  文
中      華      民      國      九十    年      十      月      廿三    日
槍砲彈藥刀械管制條例第十一條第四項
未經許可，持有、寄藏或意圖販賣而陳列第一項所列槍砲者，處一年以上七年以下有
期徒刑，併科新臺幣七百萬元以下罰金。
                                                                        Ｒ


司法院資訊處製作；財團法人民間司法改革基金會備份。
